【裁判字號】    98,事聲,39
【裁判日期】    980630
【裁判案由】    損害賠償
【裁判全文】
臺灣臺南地方法院民事裁定              98年度事聲字第39號
異  議  人
即債權人    陳弦農即丙○○
            乙○○
相  對  人
即債務人    丁○○
第  三  人  頂貿生技有限公司
法定代理人  甲○○
上列當事人因損害賠償強制執行事件，異議人對於民國98年6月9
日本院民事執行處司法事務官所為95年度執字第 50530號裁定聲
明異議，本院裁定如下：
    主  文
異議駁回。
異議程序費用由異議人負擔。
    理  由
一、本件異議意旨略以：原裁定以依強制執行法第119條第2項之
    規定，如執行法院所核發者為移轉命令，則不得逕向第三人
    為強制執行云云，而駁回異議人對第三人強制執行之聲請。
    惟強制執行法第119條第2項規定第三人不於前項期間內聲明
    異議，亦未依執行法院命令，將金錢交付債權人，執行法院
    得因債權人之聲請逕向該第三人為強制執行。本件第三人未
    依強制執行法第119條第1項之規定聲明異議，因同條第 2項
    並未將移轉命令排除在外，依法條之規定顯得逕向第三人強
    制執行。法律如認應將移轉命令排除在外宜明文規定，既未
    規定予以排除不得聲請強制執行，聲明人之請求於法有據。
    況第三人就債權之存在並無爭執，訴訟豈非多此一舉？再依
    強制執行法第4條第1項第 6款之規定，其他法律之規定得為
    強制執行名義者，為執行名義之一種，強制執行法第 119條
    第 2項應屬依法律之規定得強制執行者。本院民事執行處司
    法事務官駁回異議人之聲請，自有未洽，為此提起異議，求
    為廢棄原裁定等語。
二、按第三人不承認債務人之債權或其他財產權之存在，或於數
    額有爭議或有其他得對抗債務人請求之事由時，應於接受執
    行法院命令後十日內，提出書狀，向執行法院聲明異議。第
    三人不於前項期間內聲明異議，亦未依執行法院命令，將金
    錢支付債權人，或將金錢、動產或不動產支付或交付執行法
    院時，執行法院得因債權人之聲請，逕向該第三人為強制執
    行，強制執行法第 119條第1、2項固分別定有明文。該上開
    強制執行法第119條第2項所示之得逕向第三人為強制執行之
    執行法院命令，僅指同項所稱「將金錢支付債權人，或將金
    錢、動產不動產支付或交付執行法院」之命令而言，不包括
    移轉命令在內，辦理強制執行事件應行注意事項64項第 2款
    亦定有明文。換言之，第三人對於執行法院所發之移轉命令
    ，縱未依同法第 119條所定期間內聲明異議，執行債權人仍
    不得聲請執行法院逕向該第三人為強制執行灼然。
三、經查：本件異議人即執行債權人曾執本院94年度訴字第 891
    號民事判決及確定證明書，聲請就債務人丁○○對第三人即
    其僱用人頂貿生技有限公司之薪資債權執行，經本院分別於
    95年11月18日、同年12月 6日核發扣押命令、移轉命令，該
    等命令並送達於第三人，第三人均未於收受送達後10日內聲
    明異議等情，業據本院調閱前揭卷宗查明屬實。至於債權人
    則主張曾依前開移轉命令向第三人收取債務人之薪資，惟嗣
    後第三人則拒不給付，為此聲請本院民事執行處逕對第三人
    強制執行。然依前揭法文說明，本院上開所核發者，既為移
    轉命令而非為收取命令或支付轉給命令，是聲請人前揭聲請
    ，於法即屬無據甚明。乃本院司法事務官裁定駁回其強制執
    行之聲請，於法核無不合。異議人猶執前詞，而為本件異議
    ，依上開說明，洵屬無據，為無理由，應予駁回。
四、依強制執行法第30條之1、民事訴訟法第240條之4第3項、第
    95條、第78條、第85條第1項前段，裁定如主文。
中    華    民    國    98    年    6     月    30    日
                  民事第三庭   法  官  王漢章
以上正本係照原本作成
如對本裁定抗告須於裁定送達後10日內向本院提出抗告狀，並繳
納抗告費新臺幣1,000元
中    華    民    國    98    年    6     月    30    日
                               書記官  林木村


司法院資訊處製作；財團法人民間司法改革基金會備份。
